【裁判字號】    98,訴,425
【裁判日期】    990113
【裁判案由】    請求還返價金
【裁判全文】
臺灣屏東地方法院民事判決               98年度訴字第425號
原      告  庚○○
訴訟代理人  陳世明律師
被      告  己○○
被      告  丙○○
前列二人共同
訴訟代理人  郭憲文律師
上列當事人間請求返還土地事件，本院於民國98年12月30日言詞
辯論終結，判決如下：
    主     文
原告之訴及假執行之聲請均駁回。
訴訟費用由原告負擔。
    事實及理由
一、按「訴狀送達後，原告不得將原訴變更或追加他訴。但有下
    列各款情形之一者，不在此限：三、擴張或減縮應受判決事
    項之聲明者。」民事訴訟法第255 條第1 項第3 款定有明文
    ，本件原告起訴原請求被告給付新臺幣（下同）3,280,796
    元，嗣於審理中改為請求給付金額3,313,796 元，核其聲明
    乃擴張應受判決事項之聲明，合於上開規定，自得准許，合
    先敘明。
二、原告起訴主張：
（一）原告於民國（下同）98年6 月3 日以新台幣（下同）326
    萬8400元向被告等二人購買坐落屏東縣麟洛鄉○○段438-2
    、440-1 、438-1 、439 地號土地（下稱系爭土地），以做
    為興建住宅使用。原告除已付清價金外，並支出印花稅、登
    記規費、代書代辦費共計1 萬2396元，系爭土地現已登記在
    原告指定之原告之妻王麗瑛（即原告之妻）名下。
（二）系爭土地中之438-2 、438-1 、439 地號土地乃前地主陳
    秀雲所有，於90年2 月19日遭法院查封拍賣，被告己○○於
    95年6 月間向法院拍定取得，當時上開土地上並有前地主之
    舊宅乙間（併付拍賣），前地主之丈夫（據聞名喚宋靜雄）
    在上開土地查封拍賣期間，在上開屋宅內上吊自殺，被告己○○為掩飾上開情事，於拍定取得上開土地後，即將上開舊
    宅拆除。並於96年12月間由其妻即被告丙○○另向訴外人傅
    清海、徐雲丁、傅春生、傅煜文購買連接上開土地之畸零地
    即系爭土地中之440-1 地號土地（面積：9.71平方公尺），
    被告二人乃隱瞞系爭土地前地主丈夫自縊之事實委託永慶房
    屋求售，原告於永慶房仲網得悉出售訊息，連絡仲介，因而
    購買系爭土地。
（三）按物之出賣人，對於買受人應擔保其物移轉於買受人時，
    無滅失或減少其價值之瑕疵；買賣因物有瑕疵，而出賣人應
    負擔保之責者，買受人得解除契約，民法第354 條第1 項前
    段、第359 條前段分別定有明文。又所謂「物之瑕疵」係指
    存在於物之缺點而言，凡依通常交易觀念，或依當事人之決
    定，認為物應具備之「價值」、效用、或品質而不具備者，
    即為物有瑕疵，且不以「物質上」應具備者為限，最高法院
    著有73年台上字第1173號判例可資參照。次按有非自然身故
    情事之不動產，此一因素，雖或未對此類不動產造成直接「
    物理性」之損傷，惟就一般社會大眾言，仍屬於心理層面嫌
    惡狀況，對居住於其內之住戶言，除對居位品質會發生疑慮
    外，在心理層面上亦會造成相當大的負面影響。因此在房地
    產交易市場及實務經驗中，具有非自然身故情事之不動產，
    均會嚴重影響購買意願及購買價格，並因此亦造成該等標的
    之市場接受程度及價格之低落情事。同時具有非自然身故情
    事之不動產，無論從心理層面或市場接受度而言，皆非一般
    適於居住之標的，且有明顯異於週遭環境情形，即與週遭環
    境相較，買賣價格有顯著低落情事，故依估價學理適合性原
    則而言，非自然身故之情事，將對不動產之個別條件產生負
    面影響，造成經濟性之價值減損，進而影響其市場價格，應
    認屬物之瑕疵，而出賣人應負之上開瑕疵擔保責任係法定無
    過失責任，無論出賣人是否有過失，均應對買受人負責。而
    系爭土地乃原告為興建住宅而購買，於98年7 月下旬原告前
    往系爭土地欲規劃整地時，經附近鄰人告知，原告始知有前
    地主丈夫在系爭土地上自縊情事，經向當地村長（或前任村
    長）、前地主丈夫之弟弟求證，確定有此情事，原告驚訝之
    餘，乃向調解委員會申請調解，調解中，被告雖不否認前地
    主丈夫自縊情事，亦同意解除買賣契約返還價金，但返還之
    價金中須扣除30萬元，原告無法接受，因而調解不成立，為
    此，爰依民法第354 條第1 項前段及第359 條規定，以本起
    訴狀繕本送達被告為解除系爭買賣契約之意思表示，並依民
    法第260 條、第227 條第1 項規定，請求被告返還原告已支
    付之價金326 萬8400元及賠償原告因買賣系爭土地而支出印
    花稅、登記規費、代書代辦費共計1 萬2396元之損害，另加
    計原告於系爭土地上，設置圍籬，共花費之3 萬3000元，總
    計3,313,796 元。
（四）退步言，縱認原告不得解除系爭買賣契約，惟原告係受被
    告隱瞞系爭土地有前地主丈夫自縊之事實，始受被告詐欺，
    陷於錯誤購買系爭土地，原告自得依民法第88條、92條規定
    撤銷系爭土地買賣之意思表示，為此，爰依民法第88條及第
    92條規定，以本起訴狀繕本送達被告為撤銷系爭買賣契約之
    意思表示，並依民法第179 條、第184 條規定，請求返還價
    金及賠償所受損害共計3,313,796元
（五）以上有原告提出之系爭土地不動產買賣契約書、各項地政
    稅費明細表影本各乙件、系爭土地之土地登記簿謄本4 件、
    地籍圖謄本乙件、麟愛段438-2 、438-1 、439 地號土地異
    動索引3 件、麟愛段440-1 地號土地異動索引乙件等為證。
    並聲明：1 被告二人應給付原告3,313,796 元，及自起訴狀
    繕本送達之翌日起至清償日止，按年息百分之5 計算之利息
    。2 、原告願供擔保請准宣告假執行。
三、被告抗辯：
（一）被告己○○於97年2 月21日與永慶不動產屏東瑞光加盟店
    ，就系爭四筆土地委託出售，並登載於永慶房仲網，原告不
    思透過永慶不動產仲介買受，於被告委託期限屆滿後，即於
    98年5 月19日委由其代理人兼仲介人戊○○向被告丙○○洽
    詢出售事宜，非被告逕向原告或戊○○表示急售之意思，被
    告表示願意出售後，原告之代理人戊○○乃於98年5 月30日
    前來與被告洽談，願以每坪四萬元購買系爭四筆土地，並由
    戊○○代理原告指定登記之人王麗瑛給付定金5 萬元，此有
    收據可稽，是迄至買賣交付定金時均由戊○○代理原告洽談
    買賣事宜，並給付定金，則戊○○為原告之代理人無疑。
（二）被告於系爭土地買賣洽談時，代理人戊○○曾詢問被告土
    地有無民間不乾淨之情事，被告丙○○當即告知分割前之土
    地上有一舊有建物，多年前有一屋主長輩因年老孤苦無依於
    房屋內上吊自殺，被告於分割後取得438-2 地號土地，為分
    割前438 地號土地之一部分，被告已將房屋拆除，土地並曝
    曬2 年，當時戊○○不表驚訝，只問及另分割後之438 地號
    土地上之房屋為何不拆除，丙○○答稱另一邊土地非被告所
    有所以不能拆除，則被告出售土地時，已將分割前438 地號
    土地上房屋有發生自殺之情事告知原告之代理人戊○○，至
    戊○○因為賺取仲介費是否故意隱瞞原告，被告不得而知，
    但被告既已告知原告之代理人上開情事，依民法第103 條第
    2 規定其效力自應及於原告。
（三）原告先指被告有故意不告知所取得分割後之系爭438-2 地
    號土地有非自然身故之情事，被告有隱瞞自殺之事實，嗣經
    戊○○作證後，又改稱被告曾告知戊○○是發生在438 地號
    ，非系爭438-2 地號土地，則被告確有告知土地上原有建物
    有非自然身故之事實，原告已不爭執，但就自殺之事實究發
    生在分割後之438 地號或438-2 地號土地，原告迭有爭執。
    而查系爭438-2 地號係分割自分割前之438 地號土地，當時
    由被告己○○自鈞院拍賣從債務人陳秀雲標得應有部分二分
    之一，另二分之一之權利人為宋峙蓉，嗣經被告己○○訴請
    鈞院分割共有物，由被告取得編號Ｂ之範圍，經辦理登記編
    為麟愛段438-2 地號，此為二造所不爭執，亦有鈞院之卷證
    可按，是被告所有之438-2 地號確分割自原438 地號，分割
    後之438 地號土地由原權利人宋峙蓉單獨所有。復查分割前
    438 地號土地上有一ㄇ字形之三合院舊有房屋（見鈞院95年
    訴字第339 號卷第51、52、53頁勘驗筆錄），被告取得分割
    後之Ｂ部分編為438-2 地號後，即將該部分之房屋拆除，而
    被告因法拍前即知悉該建物曾有自殺之情事，故於分割後取
    得438-2 地號部分土地，仍將分割前土地上房屋有自殺之情
    事誠實告知，此觀被告前曾委託甲○○、乙○○及永慶不動
    產瑞光加盟店等出售系爭土地時，江、利二人及瑞光負責人
    丁○○到庭均證稱被告出售土地時均有告知土地上之拆除前
    建物曾有人自殺之事實，復有永慶不動產委託契約之標的物
    現況說明書欄之第24項是否曾經發生非自然身故之情事欄勾
    選〔是〕，並備註〔年老多病孤獨老人〕，足見被告於出售
    系爭分割自438 地號土地之438-2 地號土地，與分割前438
    地號土地為同一範圍，其上之建物曾有自殺之情事，被告當
    然告知為同一範圍，縱使分割為438 、438-2 地號，均無法
    指明那一地號土地始為發生自殺情事建物所坐落之土地，則
    原告又何能指稱被告告知戊○○發生自殺之情事，係在分割
    後之438 地號土地上？若被告知悉自殺發生在分割後之438-
    2 地號，為何不選擇分割後之438 地號？為何又誠實告知43
    8-2 地號屬於分割前其上之建物範圍而有發生自殺之情事？
    若真知自殺是在分割後438 地號，亦無需告知分割後438-2
    地號土地於分割前之438 地號時其上之建物有發生自殺之情
    事，從而原告無法舉證自殺是發生在分割後之438 或438-2
    地號土地上之原有建物部分，則其指稱被告告知戊○○自殺
    之地是在分割後之438 地號即屬無據，蓋被告已明確告知自
    殺之事實係發生在分割前之438 地號土地上之建物中，當然
    由分割後之438 及438-2 地號承受該等事實，而無法分辨究
    自殺事實發生在分割後之那一地之土地上，是被告已明確告
    知上開有自殺事實之瑕疵，原告仍願意購買，即無主張瑕疵
    解除契約之理由。
（四）退一步言，縱使系爭土地於分割前其上建物曾發生有人自
    殺之事實，被告取得分割後之438-2 地號，已將建物拆除屋
    並曝曬2 年，原告亦不得以曾有非自然身故之事實主張重大
    瑕疵解除契約，蓋：１. 依前述被告買賣前已明確告知原告
    之代理人戊○○，依民法第103 條第2 項規定直接對本人發
    生效力，則本人已知悉系爭之土地上之拆除前建物有發生自
    殺之情事之瑕疵，仍願簽訂買賣契約，自不得主張解除契約
    。２. 雖實務上認〔按有非自然身故情事之房屋即一般所稱
    之凶宅，至於凶宅之定義，依目前房屋仲介公司之規範係指
    曾發生凶殺或自殺致死之情事〕之房屋，此一因素雖或未對
    此類房屋造成直接物理性之損傷，惟就一般社會大眾言，仍
    屬心理層面惡嫌惡狀況，對居住其內之住戶言，除對居住品
    質會發生疑慮外，在心理層面亦會造成相當大之負面影響。
    係指房屋即所謂之〔凶宅〕而言，蓋房屋係居住之用，若屬
   〔 凶宅〕當然對居住之人有重大影響，但本件係屬單純土地
    買賣，非有含建物供居住之實，買受土地之人僅為開發利用
    土地，或為新屋建造，或為耕作或其他之利用，或另外再行
    出售等，非前述有居住之情形，則以所謂類推〔凶宅〕之〔
    凶地〕比擬，尚有未洽。何況被告已拆除其上建物，土地並
    已曝曬2 年，若仍指其上前之建物有人自殺，比擬為〔凶宅
    〕，顯然對土地之開發利用有所影響，並對其交易之公平性
    、安全性及發展性均有妨礙，是系爭土地分割前其上之建物
    縱曾有人自殺，但建物已拆除且經曝曬達2 年，應難比擬為
   〔 凶宅〕而構成物之瑕疵。何況實務上之判決均以房屋之凶
    宅為判決案例，尚無單純土地買賣指為〔凶地〕為瑕疵之判
    決，從而原告依民法第359 條、227 條及260 條請求解除契
    約及損害賠償即無理由；又原告以被告隱瞞自殺之事實主張
    第179條、184條請求返還價金，更無理由。
（五）以上有被告提出之收據、土地增值稅、各項地政代辦費明
    細、永慶房屋專任委託銷售契約書、地籍圖、畸零地買賣契
    約書、土地登記謄本（以上均影本）、戊○○寄給被告存證
    信函正本、老屋照片3 張及現況照片乙張等為證。並聲明：
    1、原告之訴及假執行之聲請均駁回。2 、如受不利益之判
    決，願供擔保免為假執行。
四、兩造不爭執之事實：
（一）原告於98年6 月3 日，以每坪4 萬元，總價金3,268,400
    元向被告購買系爭土地。
（二）被告己○○前於95年3 月28日依拍賣程序向本院標得系爭
    分割前麟愛段438 地號及438-1 、439 地號土地應有部分各
    二分之一之所有權，並於95年6 月14日取得本院屏院惠民執
    壬字第94年執字第19609 號不動產權利移轉證書，於同年6
    月22日辦畢所有權移轉登記。
（三）被告丙○○於96年10月7 日與訴外人傅清海等五人簽訂買
    賣契約購買系爭麟愛段440-1 地號土地（應有部分62550 分
    之35028 ），並於96年12月17日辦畢所有權移轉登記。
（四）系爭分割前麟愛段438 地號土地，被告己○○經拍賣程序
    取得二分之一之所有權，另二分之一應有部分之權利人為訴
    外人宋峙蓉，被告己○○於95年6 月29日起訴請求分割共有
    物，並經本院九十五年度訴字第339 號民事判決被告取得編
    號Ｂ部分，於96年10月17日辦理分割登記編為麟愛段438-2
    地號。
（五）原告於98年6 月3 日以新台幣3,268,400 元向被告二人購
    買坐落屏東縣麟洛鄉○○段438-2 地號及440-1 、438-1 、
    439 地號四筆土地簽訂買賣契約，並於98年7 月15日移轉登
    記於原告指定之王麗瑛名下。
五、兩造爭執之事項：
（一）被告有無故意隱匿系爭438-2 地號（分割前為438 地號）
    土地上曾有上吊自殺情事？
（二）原告主張解除契約返還價金並請求損害賠償有無理由？
（三）原告得否依據民法第88條、92條規定撤銷系爭土地買賣契
    約？
六、本院之判斷：茲就上開兩造協議簡化爭執之事項，分別審酌
    如下：
（一）被告有無故意隱匿系爭438-2 地號（分割前為438 地號）
    土地上曾有上吊自殺情事？
 1、經查系爭438-2 地號（分割前為438 地號）土地，係被告己○○經拍賣程序取得二分之一之所有權，另二分之一應有部
    分之權利人為訴外人宋峙蓉，被告己○○於95年6 月29日起
    訴請求分割共有物，並經本院九十五年度訴字第339 號民事
    判決被告取得編號Ｂ部分，於96年10月17日辦理分割登記編
    為麟愛段438-2 地號，分割後之438 地號土地由原權利人宋
    峙蓉單獨所有，此為兩造所不爭執。次查分割前之438 地號
    土地上有一ㄇ字形之三合院舊有古厝，業經本院調取95年訴
    字第339 號核閱屬實（見該卷第51、52、53頁及勘驗筆錄）
    ，被告取得分割後之Ｂ部分編為438-2 地號後，即將該部分
    之舊屋拆除整地之事實，為被告所自認，均堪信為真實。復
    查被告己○○於審理中並已自認：「我是在向法院拍賣前曾
    向鄰居探詢過，據稱：屋主的長輩是善良老人，一個人孤獨
    無依，想不開而上吊自殺。」等語（見卷第37頁），足證被
    告於出售系爭土地前已知悉分割前438 地號土地上建物有人
    自殺情事。
 2、被告出售系爭土地予原告之前，曾委託永慶不動產仲介瑞光
    加盟店負責人丁○○仲介，據證人丁○○到庭結稱：「本件
    土地買賣先前委託我簽約仲介，簽約仲介時在不動產標的物
    現況說明書第24項有劃圈標明自殺，是被告主動跟我講的。
    」「是被告在簽約時事先有告知我系爭土地同樣的建物上有
    人自殺的事。」等語，並有永慶不動產委託契約之標的物現
    況說明書欄之第24項是否曾經發生非自然身故之情事欄勾選
    〔是〕，並備註〔年老多病孤獨好人〕附卷可稽（見卷第53
    頁）。次據迦南房屋仲介營業員甲○○到庭證稱：「沒有寫
    委託書，但是有告知我有系爭土地要賣，被告有帶我去現場
    看，並有告訴我系爭土地上建物有人自殺的事。」「被告有
    告訴我有一個老人家在那裡上吊自殺。」「被告只是口頭委
    託，但是以後仲介未成。」等語及迦南房屋仲介負責人乙○○證稱：「甲○○受口頭委託後有向我報告，我告訴她既然
    有人在這塊土地上自殺過，我認為是有瑕疵儘量不要介入，
    所以沒有仲介成功各等語以觀，足見被告欲將系爭土地委託
    出售前，均有事先告知仲介業之人員系爭土地有人自殺過之
    情事。
 3、據本件仲介成功之九龍房屋仲介經紀業負責人戊○○到庭證
    稱：「我只收取賣方佣金97000 元，是被告己○○交付的。
    」「賣方（被告）告訴我曾經有人在438-2 地號（指分割後
    地號）土地隔壁上建物有人自殺，但不是438-2 地號的土地
    上。」「因為買方（原告）不是要買438 號土地（指分割後
    之地號），所以就沒有跟買方講有人自殺的事。」「被告也
    沒有告訴我438-2 地號有人自殺，被告只講438 地號土地。
    」等語（見卷第74－76頁），雖證明被告只告知分割後438
    地號土地建物有人自殺之事，並無告知分割後之438-2 地號
    有人自殺；惟查戊○○又證稱：「我針對系爭土地的賣方範
    圍有申請地籍謄本及土地謄本。」等語，而據卷附系爭438-
    2 地號土地謄本（見卷第12頁），其內已載明分割自438 地
    號，則以其為不動產專業仲介人員，於被告已告知438 地號
    土地上建物有人自殺之事時，理應再向被告查證，罹清疑慮
    ，其所為證詞，是否可信，即容置疑。次查原告既稱被告以
    1,815,000 元購入438-2 地號土地（約78.91 坪），每坪單
    價僅約2 萬3000元，售予原告每坪4 萬元價格增加約1 倍，
    顯然並無因告知原告系爭土地上有上吊自殺情事之瑕疵，而
    有降價情事等情，反足證明被告自信分割後之438-2 地號土
    地於拆除地上舊建物已逾2 年後，並不會先前有人在該建物
    自殺，在售價上受到影響，且系爭土地價格是兩造契約合意
    所定，原告不應指稱被告圖取不當利益。再參以上開永慶不
    動產仲介瑞光加蒙盟店負責人丁○○及迦南房屋仲介負責人
    乙○○、營業員甲○○之證詞，被告所辯：有告知仲介之戊○○，於分割前之土地上有一舊有建物，有人自殺，被告於
    分割後取得438-2 地號土地，為分割前43 8地號土地之一部
    分，被告已將房屋拆除等語，應堪採信，足證被告並無故意
    隱匿系爭438-2 地號（分割前為438 地號）土地上曾有上吊
    自殺之事。
（二）原告主張解除契約返還價金並請求損害賠償有無理由？
  1、原告主張：按物之出賣人，對於買受人應擔保其物移轉於
    買受人時，無滅失或減少其價值之瑕疵；買賣因物有瑕疵，
    而出賣人應負擔保之責者，買受人得解除契約，民法第354
    條第1 項前段、第359 條前段分別定有明文。又所謂「物之
    瑕疵」係指存在於物之缺點而言，凡依通常交易觀念，或依
    當事人之決定，認為物應具備之「價值」、效用、或品質而
    不具備者，即為物有瑕疵，且不以「物質上」應具備者為限
    ，最高法院著有73年台上字第1173號判例可資參照。
  2、本件原告主張被告出售系爭土地時並未告知有人自殺情事
    ，因認被告有上開法條及最高法院判例之適用云云；惟查(1)
    被告並無故意隱匿系爭438-2 地號土地上曾經有人自殺之事
    證，已如前述，原告若不知情，應係負責仲介之戊○○未本
    其專業予以查證或將情轉知原告所致。(2)次查買賣房屋若賣
    方未告知買方房屋有人自殺情事，就一般民眾購屋居住而言
    ，在社會觀感上，往往會因日後長期居住，造成心理上之不
    安，進而影響居住品質，而被認定為習俗上所謂之「兇宅」
    ，是否構成房屋之瑕疵，應負民法規定物之瑕疵擔保責任，
    進而解約，當有審酌之餘地；但查本件為系爭土地之買賣，
    並非房屋買賣，且分割後系爭438-2 地號土地上舊屋已經被
    告拆除，期間已逾2 年，並與其他系爭440-1 、438-1 、43
    9 地號土地整地後才賣給原告，客觀上顯難與所謂「兇宅」
    比擬。況查原告亦未能舉證證明自殺之人究係在分割後拆除
    前之438-2 地號土地上舊屋自殺，抑或在分割後未拆除之43
    8 地號土地自殺。(3)再從土地開發經濟效益而言，類此情形
    之土地若均認定為有買賣之瑕疵，對交易上恐非公允，實不
    宜與「兇宅」作為相同之認定。從而，原告引用上開法條及
    最高法院判例，主張解除契約返還價金並請求損害賠償，即
    非有理。
（三）原告得否依據民法第88條、92條規定撤銷系爭土地買賣契
    約？
 1、按因錯誤而為意思表示與因被詐欺而為意思表示，所得撤銷
    意思表示之要件及法律效果，並不相同。依民法第八十八條
    規定撤銷意思表示時，表意人對於信其意思表示為有效而受
    損害之相對人或第三人，應負損害賠償責任( 民法第九十一
    條) ；惟法律行為經撤銷者，須當事人知其得撤銷或可得撤
    銷者，始應依民法第一百十四條準用同法第一百十三條規定
    ，負回復原狀或損害賠償責任。又民法上之詐欺，必詐欺行
    為人有使他人陷於錯誤之故意，致該他人基於錯誤，而為不
    利於己之意思表示者，始足當之。倘詐欺行為人欠缺主觀之
    詐欺故意，縱該他人或不免為錯誤之意思表示，仍與詐欺之
    法定要件不侔，無容其依民法第九十二條第一項規定撤銷意
    思表示之餘地（參見最高法院84年台上字第844 號、87年台
    上字第1195號判決要旨）。次按被詐欺而為意思表示者，依
    民法第九十二條第一項之規定，表意人固得撤銷其意思表示
    ，惟主張被詐欺而為表示之當事人，應就此項事實負舉證之
    責任，亦有最高法院44年台上字第75號判例要旨可資參照。
 2、經查本件系爭土地之買賣，被告並未故意隱匿系爭438-2 地
    號土地上建物曾經有人自殺之事證，業如前述，自無意思表
    示內容有錯誤或有故意詐欺情事，且原告亦未能舉證證明被
    告有何詐欺之行為，則原告主張撤銷系爭土地買賣契約之意
    思表示，並依民法第179 條、第184 條規定，請求返還價金
    及損害賠償，亦非有理。
七、綜上所述，原告基於民法第354 條、第359 條之規定主張解
    除契約返還價金並請求損害賠償及依據民法第88條、92條規
    定撤銷系爭土地買賣契約，並依民法第179 條、第184 條規
    定，請求返還價金及損害賠償。進而聲明被告二人應給付原
    告3,313,796 元，及自起訴狀繕本送達之翌日起至清償日止
    ，按年息百分之5 計算之利息，核無理由，應予駁回。又其
    訴既經駁回，假執行之聲請即失依附，應並予駁回。
八、本件判決之事證已臻明確，兩造其餘攻擊防禦方法，於判決
    結果已不生影響，爰不逐一論述，併此敘明。
九、據上論結，本件原告之訴為無理由，依民事訴訟法第78條，
    判決如主文。
中    華    民    國    99    年    1     月    13    日
                  民事第二庭  法   官  胡晏彰
正本係照原本作成。
如對判決上訴，須於判決送達後廿日內向本院提出上訴狀，其未
表明上訴理由者，應於提出上訴後二十日內向本院補提理由書狀
（均須按他造當事人之人數附繕本）。
中    華    民    國    99    年    1     月    13    日
                              書記官  郭松菊

司法院資訊處製作；財團法人民間司法改革基金會備份。
